【裁判字號】    90,簡上,30
【裁判日期】    900418
【裁判案由】    毒品危害防制條例
【裁判全文】
臺灣高雄地方法院刑事判決                            九十年度簡上字第三號
    上  訴  人  臺灣高雄地方法院檢察署檢察官
    被      告  甲○○
右上訴人因被告違反毒品危害防制條例案件，不服本院高雄簡易庭中華民國九十年一
月十一日八十九年度雄簡字第一五三四號判決（起訴案號：台灣高雄地方法院檢察署
八十八年度毒偵字第一九七三號）提起上訴，及移送併案（台灣高雄地方法院檢察署
九十年度毒偵字第三五七號），本院判決如左：
    主  文
原判決撤銷。
甲○○連續施用第二級毒品，累犯，處有期徒刑柒月。
扣案之第二級毒品安非他命（驗後毛重零點伍公克）、殘存安非他命之吸食器玻璃球
參個及膠袋參只，均沒收銷燬之。
    事  實
一、甲○○前曾於民國八十七年間因毀棄損壞案件，經台灣高雄地方法院判處有期徒
    刑三月確定，於八十八年八月二十五日執行完畢。復因施用毒品案件，經依台灣
    高雄地方法院以八十七年度毒聲字第三五三三號裁定送觀察、勒戒，認無繼續施
用毒品之傾向，由台灣高雄地方法院檢察署檢察官於八十七年十二月七日（起訴
    書誤載為八十七年十一月二十七日）以八十七年度偵字第二六四七五號不起訴處
    分確定。甲○○又基於概括犯意，自八十八年九月間起至同年十月十八日止，連
    續在高雄市○○區○○路五八巷五號五樓其住處等處，以將安非他命置放於吸食
    器內以火燃燒吸食所產生煙霧之方式，施用第二級毒品安非他命多次，為警於八
    十八年十月二十日凌晨零時四十分許，在高雄市○○路與中華路口查獲，並扣得
    第二級毒品安非他命（驗後毛重○‧五公克），經依台灣高雄地方法院以八十八
    年度毒聲字第七八○九號裁定送觀察、勒戒後，認有繼續施用毒品傾向，並經台
    灣高雄地方法院以八十八年度毒聲字第八三八六號裁定送強制戒治。嗣於八十九
    年四月二十五日，經台灣屏東戒治所評定其成效為合格，無繼續戒治之必要，而
    由台灣高雄地方法院以八十九年度毒聲字第二四六七號裁定停止戒治出所後，詎
    甲○○仍未戒除毒癮，復承上施用第二級毒品安非他命之概括犯意，自八十九年
    八月中旬起至九十年一月十日下午六時許止，連續在其上址住處、高雄縣岡山鎮
    ○○路五巷十九號、及高雄縣、市加油站公廁內等處，以將安非他命置放於吸食
    器內以火燃燒吸食所產生煙霧之方式，施用第二級毒品安非他命多次，為警於九
    十年一月十一日上午十時四十分許，在高雄縣岡山鎮○○路五巷十九號「小美卡
    拉ＯＫ」內查獲，並扣得殘留安非他命之玻璃吸食器三個、殘渣膠袋三只。
二、案經高雄市政府警察局移送台灣高雄地方法院檢察署檢察官偵查起訴。
    理  由
一、右揭事實，業據被告甲○○坦承不諱，而被告於八十八年十月二十日為警查獲之
    時所採集之尿液，經送請高雄市政府衛生局檢驗結果，呈現甲基安非他命之陽性
    反應，有該局八十八年十月三十日高衛試煙第Ｇ─６０７號煙毒尿液檢驗成績書
    乙紙；又於九十年一月十一日為警查獲之時所採集之尿液，經送請高雄縣政府衛
    生局檢驗結果，亦呈現甲基安非他命之陽性反應，有該局九十年一月二十九日９
    ０煙檢字第１３６號煙毒尿液檢驗成績書乙紙附卷可稽。且扣案之晶體及吸食器
    玻璃球三個、殘渣袋三只，經分別送請高雄醫學大學附設中和紀念醫院鑑驗之結
    果，確係第二級毒品安非他命及其上殘存安非他命無訛，有該醫院九十年三月十
    二日９００３─１０號、九十年三月十九日９００３─１３８號及９００３─１
    ３９號檢驗報告三紙在卷可參。又被告前因施用毒品案件，經依台灣高雄地方法
    院以八十七年度毒聲字第三五三三號裁定送觀察、勒戒，認無繼續施用毒品之傾
    向，由台灣高雄地方法院檢察署檢察官於八十七年十二月七日以八十七年度偵字
    第二六四七五號不起訴處分確定，有不起訴處分書乙份在卷可憑。其於五年內再
    犯毒品危害防制條例第十條之罪，經裁定送觀察、勒戒，認有繼續施用毒品傾向
    ，有台灣高雄地方法院八十八年度毒聲字第八三八六號裁定及台灣高雄看守所附
    設勒戒處所八十八年十月二十九日高所戒勒字第四六三八號函送之證明書乙份附
    卷可參。職是，本件事證已臻明確，被告犯行應堪認定。
二、按安非他命係屬第二級毒品，毒品危害防制條例第二條第二項規定甚明，核被告
    甲○○所為，係犯同條例第十條第二項之施用第二級毒品罪。其多次持有安非他
    命後，進而施用，其持有行為應被其施用之行為所吸收，不另論罪。被告先後多
    次施用毒品犯行，時間緊接，觸犯構成要件相同之罪名，顯係基於概括犯意反覆
    為之，應依連續犯之規定論以一罪，並加重其刑。又被告曾因毀棄損壞案件，經
    台灣高雄地方法院判處有期徒刑三月確定，於八十八年八月二十五日執行完畢，
    有台灣高等法院被告全國前案紀錄表可按，其於有期徒刑執行完畢後五年以內再
    犯有期徒刑以上之罪，為累犯，依法遞加重其刑。公訴人雖僅就被告自八十八年
    九月間起至同年十月十八日止，施用第二級毒品之犯行加以起訴，惟其餘被告所
    為施用第二級毒品部分既與經起訴之部分有連續犯之裁判上一罪之關係，已如前
    述，本院自得一併予以審判，併此敘明。爰審酌被告曾因施用毒品案件，經檢察
    官依初次觀察、勒戒後，無繼續施用毒品之傾向為不起訴處分確定後，仍不知悔
    改、警惕，猶施用毒品，甚且於停止強制戒治出所後，仍續行施用毒品，顯無戒
    除之決心，本不宜寬貸，惟考量其施用毒品僅戕害己身，未危及他人，及犯後坦
    承犯行等一切情狀，量處如主文所示之刑，以資懲儆。另扣案之安非他命（驗後
    毛重○‧五公克）為第二級毒品，另吸食器玻璃球三個及膠袋三只，既經驗出殘
    存安非他命，客觀上顯無法將殘存毒品自吸食器及膠袋析離，應視同第二級毒品
    ，均應依毒品危害防制條例第十八條第一項前段之規定，宣告沒收併銷燬之。
三、原審予以論罪科刑，固非無見，惟原審僅就被告自八十八年九月間起至同年十月
    十八日止，施用第二級毒品之犯行加以審判，而未就被告所為其他具連續犯之裁
    判上一罪之部分一併審理，容有未洽，上訴人就此部分提起上訴，非無理由；又
    原審未就扣案晶體送驗，以究明其是否確為第二級毒品安非他命，即率予宣告沒
    收銷燬，亦有未洽，爰由本院將原判決予以撤銷，另為適法之判決。
據上論斷，應依刑事訴訟法第四百五十五條之一第三項、第三百六十九條第一項前段
、第三百六十四條、第二百九十九條第一項前段，毒品危害防制條例第十條第二項、
第十八條第一項前段，刑法第十一條前段、第五十六條、第四十七條，判決如主文。
本案經檢察官吳傑人到庭執行職務。
中      華      民      國        九十    年      四    月      十八    日
                                  臺灣高雄地方法院刑事第六庭
                                      審判長法  官  趙家光
                                            法  官  張世賢
                                            法  官  洪榮家
右正本證明與原本無異。
不得上訴。
                                            書記官  曾定家
中      華      民      國        九十    年      四    月      十八   日
附錄本罪論罪科刑法條全文：
毒品危害防制條例第十條第二項：
  施用第二級毒品者，處三年以下有期徒刑。


司法院資訊處製作；財團法人民間司法改革基金會備份。
